# 子公司与合营公司的顺流交易，处置子公司股权后摊销的问题

提问人：Briankk 时间：2022-01-19 22:06:37
陈版主您好，请教一个顺流交易的摊销问题。母公司持有A公司50%股权，按照合营企业核算。母公司的全资子公司B公司 2018 年度出售了一批水泥给A公司，A公司用于建造厂房并于 2020 年转固。由于该交易B公司存在未实现毛利，母公司按照顺利交易，按A公司调整固定资产折旧后的金额确认投资收益。
2021 年 10 月母公司将全资子公司B注销，那么在 2021 年度确认A公司的投资收益时，母公司是否仍需要以A公司考虑按期摊销固定资产中未实现毛利的摊销额后的金净利润确认A公司的投资收益，而不是将未摊销完的折旧一次性转出确认在当期的投资收益当中？即注销子公司B不影响A公司顺流交易未实现毛利的摊销，以后期间还是按照调整固定资产折旧额之后的数字确认投资收益？谢谢陈版主！

回答人：chenyiwei
历史上的交易是子公司B出售资产给合营企业A，后续虽然当初的卖方（子公司B注销）了，但标的资产仍在合营企业A，因此仍需继续进行该项顺流交易损益抵销，与B的注销和不再纳入合并报表范围无关。
即，仍需要以A公司考虑按期摊销固定资产中未实现毛利的摊销额后的金净利润确认A公司的投资收益，而不是将未摊销完的折旧一次性转出确认在当期的投资收益当中。注销子公司B不影响A公司顺流交易未实现毛利的摊销，以后期间还是按照调整固定资产折旧额之后的数字确认投资收益。